【裁判字號】    98,交聲,155
【裁判日期】    980922
【裁判案由】    聲明異議
【裁判全文】
臺灣臺南地方法院交通事件裁定     98年度交聲字第155號
移送機關    交通部公路總局嘉義區監理所臺南監理站
異議人即
受處分人    甲○○
上列受處分人因違反道路交通管理處罰條例案件，對於交通部公
路總局嘉義區監理所台南監理站民國98年1月8日所為之裁決處分
（處分案號：嘉監南字第裁74-M00000000號），聲明異議，本院
裁定如下：
    主  文
原處分撤銷。
甲○○汽車駕駛人，駕車行經有燈光號誌管制之交岔路口闖紅燈
且拒絕停車接受稽查而逃逸，合計處罰鍰新台幣壹萬伍佰元，並
記違規點數肆點。
    理  由
一、原處分意旨略以：異議人即受處分人甲○○（下稱異議人）
    駕駛車牌號碼ZWD-812號輕機車（下稱系爭車輛），於民國
    （下同）96年6月14日15時02分，在台南縣永康市○○路與
    282 巷口處，因駕車行經有燈光號誌管制之交岔路口闖紅燈
    ，且拒絕停車接受稽查而逃逸，遭台南縣警察局交通警察隊
    員警逕行製單舉發，嗣經交通部公路總局嘉義區監理所台南
    監理站（下稱移送機關）以其違規事證明確，依道路交通管
    理處罰條例第53條第1項、第60條第1項及違反道路交通管理
    事件統一裁罰標準表之規定，合計裁處罰鍰新台幣10,500元
    。
二、本件聲明異議意旨略以：異議人從未有違規紀錄，96年6月
    14日確有駕駛系爭車輛出門，惟異議人完全沒有闖紅燈違規
    之印象，更不可能因為拒絕停車接受稽查而逃逸，請舉發機
    關提供異議人違規的證據以供證明，為此聲明異議，請求撤
    銷原處分等語。
三、按汽車駕駛人，行經有燈光號誌管制之交岔路口闖紅燈者，
    處新臺幣1,800元以上5,400元以下罰鍰：並記違規點數3點
    。汽車駕駛人，駕駛汽車有違反本條例之行為，經交通勤務
    警察或依法令執行交通稽查任務人員制止時，不聽制止或拒
    絕停車接受稽查而逃逸者，除按各該條規定處罰外，處新臺
    幣3,000元以上6,000元以下罰鍰；並記違規點數1點。道路
    交通管理處罰條例第53條第1項、第63條第1項第3款，及第
    60 條第1項、第63條第1項第1款分別定有明文。
四、經查：
  (一)異議人遭警舉發，其所有之系爭車輛於96年6月14日15時2分
    許遭人騎乘行經台南縣永康市○○路與282巷口處，有台南
    縣警察局96年6月14日南縣警交字第M00000000號舉發違反道
    路交通管理事件通知單1份附卷可稽，且異議人亦不否認其
    為當時駕駛人，此部分事實當可認定。
  (二)惟異議人辯稱並無闖紅燈、拒絕停車接受稽查而逃逸等行為
    云云，然異議人於上揭時、地，駕駛系爭車輛行經前揭路口
    時，遇紅燈未停仍直行且拒絕停車接受稽查而逃逸等情，業
    經本院勘驗台南縣警查局98年3月5日南縣警交字第09800090
    92號函檢送之錄影光碟發現：「於畫面顯示JUN 00 0000 0：
     02：12PM時，畫面出現一女子騎乘車牌號碼ZWD-812號輕機
    車闖越紅燈，經警鳴笛並以紅旗指揮該車停車檢查，該車非
    但未停車受檢反而加速逃逸。」。由上開勘驗結果可知，異
    議人確實於紅燈情況下，通過交岔路口，又舉發員警當時有
    舉紅旗、吹哨子示意異議人停車，而異議人拒絕員警攔停反
    而加速駛離，顯有不服稽查而逃逸之行為，因此，異議人前
    開所辯，實不足採。從而，異議人之上述違規事實，應堪認
    定。
五、綜上所述，異議人於前揭時、地有闖紅燈，且拒絕停車接受
    稽查而逃逸之事實應堪認定。則移送機關據以援引道路交通
    管理處罰條例第53條第1項、第60條第1項及違反道路交通管
    理事件統一裁罰標準表等規定，合計裁處異議人罰鍰新台幣
    10,500元，於法本無不當。惟移送機關並未依道路交通管理
    處罰條例第63條第1項第1款、第3款之規定，對異議人為違
    規記點之處分，有本院公務電話紀錄1份附卷可參，移送機
    關僅引用道路交通管理處罰條例第53條第1項、第60條第1項
    之規定，而為前開處分，漏未援引同條例第63條第1項第1款
    、第3款之規定逕予裁處記違規點數4點，即有未洽，自非適
    法，參照臺灣高等法院暨所屬法院94年法律座談會刑事類提
    案第19號研討意見及臺灣高等法院90年度交抗字第194號裁
    定意旨，異議人雖未指摘於此，仍應由本院將原處分撤銷，
    並裁定如主文第2項所示。
六、據上論斷，應依道路交通管理處罰條例第87條第2項、道路
    交通案件處理辦法第20條前段，裁定如主文。
中    華    民    國    98    年    9     月    22    日
                     交通法庭   法  官   陳淑勤
以上正本證明與原本無異。
如不服本裁定，應於送達後5日內，向本院提出抗告狀。
                                書記官   謝國欽
中    華    民    國    98    年    9     月    22    日


司法院資訊處製作；財團法人民間司法改革基金會備份。
